臺灣臺南地方法院民事裁定
111年度司監宣字第7號
聲  請  人  財團法人天主教臺南市私立蘆葦啟智中心

法定代理人  林吉男  


相  對  人  張補殘  



關  係  人  賴盈志律師
上列聲請人聲請選任特別代理人，本院裁定如下：
    主  文
選任賴盈志律師於張補殘（男、民國00年0月00日生、身分證統
一編號：Z000000000號）辦理監護宣告或輔助宣告事件，為張補
殘之特別代理人。
程序費用壹仟元由相對人負擔。
    理  由
一、本件聲請人聲請意旨略稱：相對人張補殘因腦中風等疾病，
    為第一類「神經系統構造及精神、心智功能」、第五類「消
    化、新陳代謝與內分泌系統相關構造及其功能」重度身心障
    礙者，不能為意思表示或受意思表示，及辨識其意思表示效
    果之能力，因相對人之家屬對其不聞不問、鮮少探視，無人
    願為相對人聲請監護宣告，遑論擔任相對人之監護人或會同
    開具財產清冊之人；而相對人目前由聲請人安置於愛惠養護
    中心，聲請人為服務相對人之社會福利機構，屬利害關係人
    ，聲請人為相對人向財團法人法律扶助基金會台南分會申請
    監護宣告事件之扶助獲准，並經該會指派賴盈志律師擔任相
    對人向法院聲請監護或輔助宣告事件之非訟代理人，爰依法
    聲請選任賴盈志律師為相對人之特別代理人等語。
二、按無訴訟能力人有為訴訟之必要，而無法定代理人或法定代
    理人不能行代理權者，其親屬或利害關係人，得聲請受訴法
    院之審判長，選任特別代理人；民事訴訟法有關當事人能力
    、訴訟能力及共同訴訟之規定，於非訟事件關係人準用之；
    家事非訟事件，除法律別有規定外，準用非訟事件法之規定
    ，民事訴訟法第51條第2 項、非訟事件法第11條、家事事件
    法第97條分別定有明文。
三、經查，聲請人之前揭主張，業據提出中華民國身心障礙證明
    、財團法人法律扶助基金會台南分會審查表、擔任特別代理
    人同意書、戶籍謄本、診斷證明書等資料在卷可證。本院審
    酌相對人因領有重度身心障礙證明，堪認相對人為上開監護
    或輔助宣告事件之聲請時非訟能力有所欠缺，顯不能獨立以
    法律行為負擔義務，聲請人為社會福利機構，屬利害關係人
    ，故聲請人聲請為相對人選任特別代理人自屬有據。又本院
    考量聲請人推薦之賴盈志律師，為社團法人臺南律師公會會
    員，具法律相關專業，客觀上並無利害衝突之虞，本院認選
    任賴盈志律師為相對人之特別代理人，尚屬適當，爰裁定如
    主文所示。
四、依家事事件法第164條第2項，裁定如主文。
中　　華　　民　　國　　111 　年　　3 　　月　　28　　日
                家事法庭      司法事務官  吳玲媛
以上正本係照原本作成。
如對本裁定抗告，須於裁定送達後10日之不變期間內，向本院提
出抗告狀，並繳納抗告費新臺幣1,000元。
中　　華　　民　　國　　111 　年　　3 　　月　　29　　日
                              書  記  官  林木村